【裁判字號】    98,裁,3085
【裁判日期】    981210
【裁判案由】    勞保
【裁判全文】
最  高  行  政  法  院  裁  定
                                      98年度裁字第3085號
抗  告  人  甲○○
上列抗告人因與相對人勞工保險局間勞保事件，對於中華民國97
年8月12日臺北高等行政法院95年度訴更一字第175號裁定，提起
抗告，本院裁定如下︰
    主  文
抗告駁回。
抗告訴訟費用由抗告人負擔。
    理  由
一、按抗告法院認抗告為不合法或無理由者，應為駁回抗告之裁
    定。
二、本件抗告人不服原審95年度訴更一字第175號判決提起上訴
    。原審以：抗告人提起上訴，未據繳納上訴裁判費新臺幣6
    千元，經於97年4月14日裁定命於裁定送達後15日內補繳，
    該裁定已於97年5月20日送達，有送達證書可稽。抗告人雖
    提出中國銀行支票乙紙，惟經原審於97年6月10日以院田日
    股95訴更一00175字第0970013456號函知抗告人，略以抗告
    人郵寄之中國銀行支票之金額不足以繳納所需上訴裁判費，
    且簽發支票者亦非抗告人本人，乃檢還該紙支票正本，並請
    抗告人依該裁定意旨，於文到30日內以現金或電匯方式補繳
    上訴裁判費，該函已於97年7月4日送達，亦有卷附送達證書
    可按。惟抗告人逾期迄未補繳上訴裁判費，其上訴自難認為
    合法，乃裁定駁回其上訴。
三、本院查：按「起訴，按件徵收裁判費新臺幣4千元。」、「
    上訴，依第98條第2項規定，加徵裁判費二分之一。」為行
    政訴訟法第98條第2項及第98條之2第1項所規定。次按「裁
    判費除法律別有規定外，當事人應預納之。其未預納者，行
    政法院應定期命當事人繳納，逾期未納者，行政法院應駁回
    其訴、上訴、抗告、再審或其他聲請。」、「上訴不合法而
    其情形可以補正者，原高等行政法院應定期間命其補正；如
    不於期間內補正，原高等行政法院應以裁定駁回之。」行政
    訴訟法第100條第1項及第246條第2項復分別定有明文。本件
    抗告人提起上訴，未據繳納裁判費，經原法院裁定命繳納，
    該裁定已合法送達抗告人，有送達證書在卷可稽，抗告人逾
    期未補正，原裁定駁回其上訴，尚無不合。抗告意旨稱：其
    以中國銀行支票繳交美金190元，完全依銀行規定辦理，不
    知金額不足，該款都是借來的，不是一筆小數目云云，惟原
    審已退還該支票，並告知金額不足，復定期命補正，抗告意
    旨難認有理由，應予駁回。
四、據上論結，本件抗告為無理由。依行政訴訟法第104條、民
    事訴訟法第95條、第78條，裁定如主文。
中    華    民    國    98    年    12    月    10    日
                    最高行政法院第五庭
                        審判長法官  黃  璽  君
                              法官  劉  介  中
                              法官  鄭  忠  仁
                              法官  吳  東  都
                              法官  陳  金  圍
以  上  正  本  證  明  與  原  本  無  異
中    華    民    國    98    年    12    月    10    日
                              書記官  彭  秀  玲


司法院資訊處製作；財團法人民間司法改革基金會備份。
